臺灣高等法院刑事判決　　　　　　　 100年度上訴字第2479號
上　訴　人
即　被　告　周鍾名
上列上訴人因毒品危害防制條例案件，不服臺灣板橋地方法院99
年度訴字第3821號，中華民國100年7月4 日第一審判決（起訴案
號：臺灣板橋地方法院檢察署99年度毒偵字第8525號），提起上
訴，本院判決如下：
    主  文
上訴駁回。
    事  實
一、周鍾名前於民國88年間，因施用毒品案件，經觀察勒戒後認
    無繼續施用毒品之傾向，88年4 月22日獲釋出所，並經臺灣
    板橋地方法院檢察署檢察官以88年度偵字第8044號為不起訴
    處分確定。又於前揭觀察勒戒執行完畢釋放後5年內之88年1
    0 月起至88年12月16日止連續施用第二級毒品，經觀察勒戒
    後認無繼續施用毒品之傾向，89年5 月26日獲釋出所，並經
    臺灣板橋地方法院檢察署檢察官以89年度偵字第39號為不起
    訴處分確定。又於92年間，因施用第一、二級毒品案件，於
    92年2月13日入戒治處所強制戒治，至92年8月27日停止戒治
    ，而其施用第一、二級毒品案件經檢察官依法起訴後，復經
    臺灣板橋地方法院以92年度訴字第700號判處有期徒刑7月、
    5 月（下稱罪），應執行有期徒刑10月確定；又因詐欺
    案件，經臺灣臺北地方法院以92年度訴字第1649號判處有期
    徒刑6 月（下稱罪）確定；另因施用毒品案件，經臺灣板
    橋地方法院以92年度訴字第1275號判處有期徒刑5 月（下稱
    罪）確定。嗣上開至罪經臺灣臺北地方法院以93年度
    聲字第1322號應執行刑為有期徒刑1年8月確定，93年3月4日
    入監執行，94年9 月23日假釋出獄，惟其後因施用毒品案件
    ，經本院以93年度上訴字第1631號判決判處有期徒刑9月、5
    月（下稱罪），應執行有期徒刑1 年確定。上開假釋經
    撤銷，應執行殘刑有期徒刑11月22日。迨95年間，先因竊盜
    案件，經本院以95年度上易字第1743號判處有期徒刑7 月確
    定，另因施用毒品案件，經臺灣板橋地方法院以95年度訴字
    第1415號判決判處有期徒刑9月、5月（下稱罪），應執
    行有期徒刑1 年確定。復因詐欺案件，經臺灣板橋地方法院
    以95年度簡字第6510號判決判處有期徒刑6 月（下稱罪）
    確定。嗣經本院以96年度聲減字第1824號就上開至罪減
    刑並定應執行刑為有期徒刑10月，及就罪減刑並定應執
    行刑為有期徒刑6 月，再就至罪減刑並定應執行刑為有
    期徒刑1年，經折抵前揭已執行部分刑期後，自95年8月25日
    合併執行殘刑11月22日及應執行有期徒刑1年，至97年5月15
    日縮刑期滿執行完畢。迨97年間，先因施用第二級毒品案件
    ，經臺灣板橋地方法院以97年度簡字第6291號判處有期徒刑
    6 月確定，又因施用第一、二級毒品案件，經臺灣板橋地方
    法院以97年度訴字第4545號判處有期徒刑10月、6 月，應執
    行有期徒刑1年2月確定。嗣上開各罪均於99年4 月20日執行
    完畢。
二、詎其仍不思悔改，於99年10月31日晚上6 時許，在臺北縣蘆
    洲市（現改制為新北市蘆洲區○○○○路46巷25弄19號4樓5
    07室住處，以注射針筒注射之方式，施用第一級毒品海洛因
    1 次。相隔約10分鐘後，另在同址將甲基安非他命結晶置入
    吸食器後點火燒烤吸入其煙霧方式，施用第二級毒品甲基安
    非他命1次。嗣經警於同日晚上8時許，接獲檢舉前往上址，
    在周鍾名同意後執行搜索，當場扣得第二級毒品甲基安非他
    命殘渣袋1 個（其甲基安非他命殘渣量微無法秤重，且無法
    完全與袋身析離）、注射針筒2支、吸食器1組及分裝杓1 支
    。嗣經周鍾名同意接受員警採尿，送請檢驗後，確認其尿液
    呈嗎啡及甲基安非他命陽性反應，始查悉上情。
三、案經臺北縣政府警察局（現改制為新北市政府警察局）板橋
    分局報請臺灣板橋地方法院檢察署檢察官偵查後起訴。
    理  由
一、以下列所引用卷內之文書證據、證物之證據能力部分，並無
    證據證明係公務員違背法定程序所取得，且檢察官於本院未
    主張排除下列文書證據、證物之證據能力，且迄本院言詞辯
    論終結前均未表示異議，本院審酌前揭文書證據、證物均無
    顯不可信之情況與不得作為證據之情形，依刑事訴訟法第15
    8條之4反面解釋及第159條之4之規定，應認均有證據能力。
二、上開犯罪事實，業據上訴人即被告周鍾名於偵審中自白不諱
    （毒偵卷38、39頁、原審卷第47頁），且其尿液經送請檢驗
    後，確呈嗎啡及甲基安非他命陽性反應，有臺灣檢驗科技股
    份有限公司濫用藥物檢驗報告附卷可稽（毒偵卷第66頁），
    並有如事實欄所載之物扣案為憑，足徵被告前開自白應與事
    實相符，堪可採信。次按觀察、勒戒或強制戒治執行完畢釋
    放後，5 年內再犯施用第一、二級毒品之罪者，檢察官應依
    法追訴，毒品危害防制條例第23條第2 項定有明文。查被告
    有如事實欄一所載觀察勒戒執行完畢釋放後5 年內施用毒品
    罪乙節，有本院被告前案紀錄表及臺灣板橋地方法院檢察署
    檢察官89年度偵字第39號不起訴處分書附卷足參，已符合「
    5 年內再犯」之要件，則檢察官對此次犯行提起公訴，即屬
    合法。綜上，本案事證明確，被告犯行堪以認定。
三、核被告所為，係犯毒品危害防制條例第10條第1 項施用第一
    級毒品罪及同條第2 項施用第二級毒品罪。其因施用而持有
    第一級毒品海洛因之低度行為，及施用而持有第二級毒品甲
    基安非他命之低度行為，應分別為其施用第一、二級毒品之
    高度行為所吸收，不另論罪。又被告施用第一、二級毒品犯
    行之時間不同、施用毒品種類及方式有別，顯係基於個別犯
    意所為，應分論併罰。次被告有如事實欄所載犯罪科刑及執
    行紀錄乙節，有本院被告前案紀錄表附卷可稽，其於有期徒
    刑執行完畢後5 年內，再故意犯本案有期徒刑之罪，屬累犯
    ，均應依法加重其刑。
四、原審認被告犯行明確，適用毒品危害防制條例第10條第1 項
    、第2 項規定，並依累犯規定，加重其刑，復審酌被告有多
    次施用毒品前案紀錄，猶執意再犯，足見其素行不端，兼衡
    其犯罪之動機目的，智識程度，施用毒品非但戕害自己身心
    ，亦妨害社會善良秩序，及其犯後坦認犯行態度良好等一切
    情狀，分別量處有期徒刑10月、5 月，並定其應執行有期徒
    刑1年1月。另說明甲基安非他命殘渣袋1 個（內有甲基安非
    他命殘渣），因現行檢驗毒品方式仍會摻殘若干毒品無法分
    離，而諭知沒收銷燬之；扣案注射針筒2支、吸食器1組、分
    裝杓1 支，分別係供施用第一、二級毒品所用之物，且屬被
    告所有，分別於各項主文下諭知沒收等情。經核其認事用法
    均無違誤，量刑亦屬妥適。
五、被告以其經警方勸說始配合主動交付針筒，符合自首要件；
    且若其未簽立同意搜索書，警方強制搜索即有違背法令之處
    為由，提起上訴云云。然證人即警員周豐祥到庭證稱：案發
    當天接到民眾檢舉，查獲地點有毒品交易，我們晚上7 點多
    去那邊埋伏，等了將近15分鐘，被告開門要出去，我們在門
    外表明係板橋分局警察問他是否可以進去，他說可以，開門
    讓我們進去。一進門斜對角梳妝台上，發現有（甲基）安非
    他命吸食器，懷疑他有施用毒品情形，我們請被告同意我們
    搜索，被告當場簽同意書，我們就開始搜索，被告沒有交出
    毒品，我們在抽屜發現殘渣、針筒等物（本院卷第53反頁）
    。且卷內附有被告簽署之搜索同意書在卷為憑（毒偵卷第8
    頁），被告亦不否認其同意搜索，否則，上訴狀內要無記載
    「經由警方柔性勸說上訴人自知深陷毒品，慘害身心... 並
    簽立同意搜索」等字樣，顯然周豐祥上開所證，要非虛妄。
    是以，警員周豐祥因民眾檢舉，始前往被告住處，經被告同
    意入內隨即發現甲基安非他命吸食器而懷疑被告有施用毒品
    犯行，並在被告同意搜索後，始搜索扣得針筒、殘渣袋、分
    裝杓等物，足證被告在職司犯罪偵查之警員周豐祥知悉其可
    能涉及施用毒品犯行，並經被告同意搜索而開始搜索後，扣
    得針筒、殘渣袋等物後，始向周豐祥坦承上開犯行，故其坦
    白犯行，僅屬自白，而非自首。又被告同意周豐祥進入住處
    ，同意其等搜索，並當下簽署搜索同意書，則周豐祥等人依
    法搜索，要無違法之問題。核被告上訴，要無足取，自應予
    駁回。
六、被告經本院合法傳喚，無正當理由不到庭，爰不待其陳述，
    為一造辯論判決。
據上論斷，應依刑事訴訟法第368條、第371條，判決如主文。
本案經檢察官蔡秋明到庭執行職務。
中    華    民    國    100    年    10    月    28    日
                  刑事第十庭   審判長法  官  李麗玲
                                     法  官  賴邦元
                                     法  官  張江澤
以上正本證明與原本無異。
施用第一級毒品部分如不服本判決，應於收受送達後10日內向本
院提出上訴書狀，其未敘述上訴之理由者並得於提起上訴後10日
內向本院補提理由書（均須按他造當事人之人數附繕本）「切勿
逕送上級法院」。
施用第二級毒品部分不得上訴。
                                     書記官  葉金發
中    華    民    國    100    年    10    月    28    日
附錄：本案論罪科刑法條全文
毒品危害防制條例第10條
施用第一級毒品者，處六月以上五年以下有期徒刑。
施用第二級毒品者，處三年以下有期徒刑。